臺灣基隆地方法院刑事判決　　　　　　 100年度訴緝字第39號
　　　　　　　　　　　　　　　　　　　　　　　　　第40號
公　訴　人　臺灣基隆地方法院檢察署檢察官
被　　　告　洪如萍
上列被告因違反毒品危害防制條例案件，經檢察官提起公訴（10
0 年度毒偵字第769 號、第1030號），被告為有罪陳述，本院合
議庭裁定由受命法官獨任以簡式審判程序進行審理，並判決如下
：
    主  文
洪如萍施用第一級毒品，累犯，處有期徒刑捌月；又施用第一級
毒品，累犯，處有期徒刑捌月，扣案之第一級毒品海洛因壹包（
驗餘淨重零點零壹零零公克）併同難以完全析離之包裝袋壹只沒
收銷燬之；又施用第二級毒品，共貳罪，累犯，各處有期徒刑肆
月。應執行有期徒刑壹年陸月，扣案之第一級毒品海洛因壹包（
驗餘淨重零點零壹零零公克）併同難以完全析離之包裝袋壹只沒
收銷燬之。
    事  實
一、洪如萍前因施用毒品案件，經觀察、勒戒後，認無繼續施用
    毒品之傾向，於民國88年4 月14日釋放出所，並由本院少年
    法庭以88年度少調字第102 號、第119 號為不付審理裁定確
    定。又因施用毒品案件，經觀察、勒戒後，認有繼續施用毒
    品之傾向，經本院少年法庭裁定強制戒治，迨88年12月21日
    始因停止戒治並付保護管束而經釋放出所；旋又三犯施用毒
    品案件，其停止戒治處分併經撤銷，於90年3 月12日再度入
    所，執行戒治所餘期間，迨90年9 月27日始因戒治期滿而經
    釋放出所。又因施用毒品案件，經本院裁定強制戒治（俟93
    年1 月9 日因毒品危害防制條例修正施行而經釋放出所），
    並由臺灣基隆地方法院檢察署檢察官提起公訴，經本院以92
    年度易字第204 號判處有期徒期6 月確定；又因施用毒品案
    件，分經本院以92年度訴字第505 號判決判處有期徒期8 月
    、以93年度易字第124 號判決判處有期徒期7 月確定，上揭
    各罪，後於94年10月18日執行完畢。繼又因施用毒品案件，
    經本院以95年度訴字第239 號判決判處應執行有期徒刑1 年
    4 月確定；又因竊盜案件，經本院以95年度基簡字第439 號
    簡易判決判處有期徒刑4 月確定，上揭2 案，嗣經本院以96
    年度聲減字第227 號裁定減刑後應執行有期徒刑10月確定，
    而於96年7 月16日縮刑期滿執行完畢（構成累犯）。復因施
    用毒品案件，分經本院以96年度訴字第1009號判決判處有期
    徒刑8 月、4 月、以97年度訴字第128 號判處有期徒刑7 月
    、7 月、3 月及3 月、以97年度訴字第363 號判決判處有期
    徒刑7 月、7 月、7 月、7 月、4 月及4 月確定；再因犯竊
    盜案件，經本院以97年度基簡字第150 號判處有期徒刑3 月
    確定；上開各罪後經本院以97年度聲字第459 號裁定應執行
    有期徒刑2 年2 月確定，而於98年10月12日假釋出監付保護
    管束，後經撤銷假釋，入監執行殘刑4 月2 日，迄於99年11
    月10日執行完畢。
二、詎其仍未戒除毒癮，復分別基於施用第一級毒品海洛因、第
    二級毒品甲基安非他命之犯意，而為下列犯行：
（一）於100 年2 月22日傍晚某時刻，在基隆市○○區○○路16
      8 巷5 弄50號2 樓住處，以針筒注射方式，施用第一級毒
      品海洛因1 次。同日，於用畢海洛因1 、2 小時後，在上
      址，以將甲基安非他命放置於玻璃球吸食器內燒烤方式，
      施用第二級毒品甲基安非他命1 次。嗣因其為毒品列管人
      口，而於同年2 月22日晚上8 、9 時許，前往警局採尿送
      驗，結果呈嗎啡、甲基安非他命陽性反應，始知悉上情。
（二）於100 年5 月15日晚上7 、8 時許，在上揭住處，以針筒
      注射方式，施用第一級毒品海洛因1 次。同日，於用畢海
      洛因1 、2 小時後，在上址，以將甲基安非他命放置於玻
      璃球吸食器內燒烤方式，施用第二級毒品甲基安非他命1
      次。嗣於同年5 月15日晚上10時50分許，行經基隆市○○
      路190 號處遭警盤查，當場查獲其持有第一級毒品海洛因
      1 包（驗餘淨重0.0100公克）併同難以完全析離之外包裝
      袋1 只，經警採尿送驗，結果呈嗎啡、甲基安非他命陽性
      反應，而知上情。
三、案經新北市政府警察局瑞芳分局、基隆市警察局第四分局報
    請臺灣基隆地方法院檢察署檢察官偵查起訴。
    理  由
壹、程序事項
    本件被告所犯者非為死刑、無期徒刑、最輕本刑為3 年以上
    有期徒刑之罪或高等法院管轄第一審案件，其於準備程序進
    行中，先就被訴事實為有罪之陳述，經告知其簡式審判程序
    之旨，並聽取公訴人、被告之意見後，本院業已依刑事訴訟
    法第273 條之1 第1 項之規定，裁定由受命法官獨任以簡式
    審判程序進行本案之審理。是依刑事訴訟法第273 條之2 之
    規定，本件之證據調查，即不受同法第159 條第1 項、第16
    1 條之2 、第161 條之3 、第163 條之1 及第164 條至第17
    0 條規定之限制。
貳、實體事項
一、上揭事實，業據被告於本院準備程序及審理時坦承在卷，並
    有被告所有之第一級毒品海洛因1 包扣案暨交通部民用航空
    局航空醫務中心100 年7 月5 日航藥鑑字第1003662 號毒品
    鑑定書1 紙在卷足佐。而被告為警查獲所採集之尿液檢體，
    經送驗結果，均呈甲基安非他命、嗎啡陽性反應，此有台灣
    檢驗科技股份有限公司出具之濫用藥物檢驗報告2 紙附卷可
    稽，是被告自白與事實相符，足以採信。又被告前因施用毒
    品案件，經裁定送觀察、勒戒後，因無繼續施用毒品之傾向
    ，由本院少年法庭為不付審理裁定，嗣於觀察勒戒執行完畢
    釋放5 年內多次犯施用毒品罪，經法院判處如事實欄一所示
    有期徒刑等情，有臺灣高等法院被告前案紀錄表在卷可稽。
    被告既曾於「五年內再犯」，且經法院判處罪刑確定，竟又
    再次於如事實欄二所示之時間，施用第一級、第二級毒品，
    即非屬毒品危害防制條例第20條第3 項所定「五年後再犯」
    之情形，從而，檢察官依法逕行起訴，於法要無不合。綜上
    所陳，本案事證明確，被告施用毒品犯行，洵堪認定，應依
    法論科。
二、查海洛因、甲基安非他命分係毒品危害防制條例第2 條第2
    項第1 款、第2 款所定之第一級、第二級毒品，被告施用第
    一級毒品海洛因、第二級毒品甲基安非他命之行為，分係犯
    毒品危害防制條例第10條第1項、第2項之施用第一級、第二
    級毒品罪。被告持有第一級毒品海洛因及第二級毒品甲基安
    非他命之低度行為，各應為施用第一級、第二級毒品之高度
    行為所吸收，均不另論罪。其所犯上開4 罪，犯意各別，行
    為不同，應予分論併罰。又其前曾受如事實欄一所示之有期
    徒刑執行完畢，此有臺灣高等法院被告前案紀錄表在卷足憑
    ，其於有期徒刑執行完畢後之5 年內，故意再犯本件有期徒
    刑以上之罪，為累犯，其所犯上開4 罪，均應依刑法第47條
    第1 項加重其刑。爰審酌被告犯罪之動機、曾有施用毒品之
    前科仍不知戒除，惟犯罪後坦承犯行，且所犯之施用毒品犯
    行乃戕害自己身心健康，並未危及他人等一切情狀，分別量
    處如主文所示之刑，併定其應執行之刑。扣案之第一級毒品
    海洛因1 包（驗餘淨重0.0100公克）併同難以完全析離之外
    包裝袋1 只，為供本案上揭事實二（二）所示施用之毒品，
    應依毒品危害防制條例第18條第1 項前段規定宣告沒收銷燬
    之。
據上論斷，應依刑事訴訟法第273 條之1 、第299 條第1 項前段
，毒品危害防制條例第10條第1 項、第2 項、第18條第1 項前段
，刑法第11條、第47條第1 項、第51條第5 款，判決如主文。
本案經檢察官張長樹到庭執行職務。
中    華    民    國    100   年    12    月    30    日
                  刑事第三庭法  官  黃梅淑
以上正本證明與原本無異。
如不服本判決應於收受送達後10日內向本院提出上訴書狀，並應
敘述具體理由；其未敘述上訴理由者，應於上訴期間屆滿後20日
內向本院補提理由書( 均須按他造當事人之人數附繕本) 「切勿
逕送上級法院」。
中    華    民    國    100   年    12    月    30    日
                            書記官  丁妍君
附錄論罪法條：
毒品危害防制條例第10條
施用第一級毒品者，處6 月以上5 年以下有期徒刑。
施用第二級毒品者，處3 年以下有期徒刑。